【裁判字號】    90,上易,2319
【裁判日期】    901005
【裁判案由】    侵占等
【裁判全文】
臺灣高等法院刑事判決                  九十年度上易字第二三一九號
    上  訴  人  台灣板橋地方法院檢察署檢察官
    被      告  乙○○
右上訴人，因被告侵占等案件，不服臺灣板橋地方法院八十九年度易字第四五三四號
，中華民國九十年六月四日第一審判決（起訴案號：臺灣板橋地方法院檢察署八十八
年度偵字第一一四三九、一三五四八號）提起上訴，本院判決如左：
    主    文
上訴駁回。
    事實及理由
甲、被告傷害有罪部分：
一、本案經本院審理結果，第一審認被告乙○○犯刑法第二百七十七條第一項之傷害
    罪二罪，各判處罰金壹仟元，並均諭知易服勞役之折算標準為三百元折算一日，
    並定應執行罰金壹仟伍佰元，如易服勞役以佰元折算壹日，認事用法及量刑均
    無不當，應予維持，並引用第一審判決書記載之事實、證據及理由。
二、檢察官上訴意旨略以：被告矢口否認傷害犯行，足認其全無悔意，原判決僅量處
    罰金刑，顯屬過輕等語，指摘原判決此部分不當。查被告因與告訴人甲○○口角
    爭執，傷害甲○○致其受有如事實欄所載之傷害，經核該傷害均屬輕微，原判決
    審酌告訴人所受傷害程度等一切情狀，量處罰金刑，尚無偏輕情形。檢察官此部
    分上訴，核無理由，應該駁回。
乙、被告侵占無罪部分：
一、本案經本院審理結果，認第一審判決以不能證明被告犯有侵占罪而諭知無罪，核
    無不當，應予維持，並引用第一審判決書所記載之理由及證據。
二、檢察官上訴意旨略謂：被告乙○○與告訴人甲○○間，就系爭眼鏡鏡架部分，確
    有寄賣關係存在，被告乙○○僅係代行銷售，鏡架之所有權仍屬告訴人甲○○所
    有之情，業據告訴人甲○○指述綦詳，核與證人林威宏、侯明聰證述情節相符，
    復有蘇菲龍國際有限公司其上均載明「寄賣品」三字之出貨單十三張在卷可稽，
    被告乙○○所辯非寄賣云云，已無足取。再者，被告乙○○迭經告訴人甲○○催
    討結算銷售款項或返還鏡架，均遭被告乙○○拒絕，嗣並將上開寄賣之鏡架轉售
    第三人林威宏，顯屬「易持有為所有」之侵占犯行者甚明。原審未查，遽為有利
    被告之認定，尚有未洽等語，指摘原判決此部分不當。
三、依告訴人之指訴及提出之相關證據，本件系爭眼鏡架確係寄賣關係，應可認定，
    被告辯稱係賣斷，自無可採。惟依雙方約定告訴人應按銷售情形至被告處結算利
    益，惟告訴人迄八十六年一月十四日以前均未依約前往會算，被告雖於八十五年
    十二月底將其經營之好友眼鏡公司連同告訴人寄賣之眼鏡架一組頂讓與其員工林
    威宏，惟被告原即有權將寄賣品出售，其將全店頂讓他人，該寄賣之眼鏡架，應
    屬已售出，告訴人自得依約請求會算，難認被告此部分所為意在侵占。告訴人雖
    於八十六年一月十五日前往被告處請求結算交付貨款，惟被告對於價金有爭執，
    且願將未售出之眼鏡架返還告訴人（被告自營之博視公司之存貨），惟告訴人就
    未賣出之眼鏡架（被告當庭提出七十一支，告訴人認其中四支非寄賣品），以電
    鍍脫落，且有灰塵為由，而拒絕取回，堅持被告必須支付現金，致未能達成協議
    ，依此觀之，雙方之爭執，應屬民事糾葛，殊難認被告有何侵占之犯行。原審就
    此部分因而為被告無罪之判決，核無違誤。檢察官猶執陳詞，認被告仍應成立侵
    占罪，指摘原判決此部分不當，核無理由，應該駁回。
丙、據上論斷，應依刑事訴訟法第三百七十三條、第三百六十八條，判決如主文。
本案經檢察官彭坤業到庭執行職務。
中    華    民    國      九十    年    十        月        五        日
                            臺灣高等法院刑事第四庭
                                審判長法  官  蔡  永  昌
                                      法  官  徐  昌  錦
                                      法  官  陳  榮  和
右正本證明與原本無異。
不得上訴。
                                      書記官  劉  麗  芬
中    華    民    國      九十    年      十        月        九        日
附錄本案論罪科刑法條：
刑法第二百七十七條第一項
傷害人之身體或健康者，處三年以下有期徒刑，拘役或一千元以下罰金。


司法院資訊處製作；財團法人民間司法改革基金會備份。
